---
output: github_document
always_allow_html: true
---

<!-- README.md is generated from README.Rmd. Please edit that file -->

```{r, include = FALSE}
knitr::opts_chunk$set(
  collapse = TRUE,
  comment = "#>",
  fig.path = "man/figures/README-",
  collapse = TRUE,
  warning = FALSE,
  message = FALSE,
  echo = FALSE,
  fig.width = 6,
  fig.asp = 0.618,
  out.width = "70%",
  fig.align = "center",
  dpi = 300
)
```

<h1>Arbeitskreis Forum 13+</h1>

<div class="lead"  style="margin-top: 50px;">


Der **Arbeitskreis Forum 13+** ist ein unabhängiger Arbeitskreis von Expert*innen aus deutschen Bibliothekskonsortien als Akteuren der überregionalen Lizenzierung, von Open-Access-Infrastrukturprojekten, Hochschulbibliotheken, des Deutschen Bibliotheksverbandes (dbv) und der Deutschen Forschungsgemeinschaft (DFG).
Ziel der Aktivitäten ist der Austausch zu Fragen rund um die Modellierung und praktische Implementierung von Open-Access-Transformationsverträgen sowie die Koordination von Verhandlungen mit kleinen und mittelgroßen Verlagen bzw. Fachgesellschaften.


```{r, echo=FALSE,message=FALSE}
library(tidyverse)
library(ggiraph)
library(cowplot)
my_df <- tibble::tribble(

~publisher, ~type, ~prop,~colors,
"Springer Nature","DEAL",0.19,"#ff6900",
"Elsevier","other",0.19,"#abb8c3",
"Wiley","DEAL",0.1,"#ff6900",
"MPDI","OA",0.04,"#ff6900",
"ACS","other",0.03,"#abb8c3",
"T&F","other",0.03,"#abb8c3",
"Frontiers","OA",0.03,"#ff6900",
"RSC","other",0.03,"#abb8c3",
"OUP","other",0.03,"#abb8c3",
"APS","other",0.03,"#abb8c3",
"Thieme","other",0.02,"#abb8c3",
"IOP","other",0.02,"#abb8c3",
"Sonstige","other",0.26,"#e5e5e5"
)

p <- my_df %>%
  mutate(publisher = forcats::fct_inorder(publisher)) %>%
  ggplot(aes(x = "", y = prop, fill = type, group = publisher)) +
  geom_bar_interactive(width = 1,
           stat = "identity",
           color = "white",
           position = position_stack(reverse = FALSE),
           alpha = 0.9,
           aes(tooltip = paste0(publisher, " (", round(prop, 2) * 100, "%)"))) +
  scale_fill_manual(NULL, values = c("DEAL" = "#B52141", "OA" = "#0093c7", "other" = "grey60"), breaks= c("DEAL", "OA")) +
  scale_y_continuous(labels = scales::percent_format(),  expand = expansion(mult = c(0, 0.05))) +
    geom_text(aes(label = publisher), 
               position = position_stack(vjust = 0.5), size = 7,
              color = "white") +
   cowplot::theme_minimal_hgrid(font_size= 22) +
    theme(plot.caption = element_text(hjust = 0, face= "italic"),
        plot.title.position = "plot", 
        plot.caption.position =  "plot",
        plot.title = element_text(face = "plain")) +
  theme(legend.position="top") +
  labs(x = NULL, y = NULL, title = "Wissenschaftlichen Artikel\ndeutscher Einrichtungen\n2018-20",
       caption = "Quelle: https://open-access-monitor.de/")

htmlwidgets::saveWidget(girafe(
  ggobj = p,
  width_svg = 6,
  height_svg = 25*0.618
), "inst/pkgdown/oachart.html")
```

</div>

